# 母公司为子公司提供资源或服务的会计处理

提问人：yry3183 时间：2018-03-20 19:40:07
请教陈版：母公司下设若干子公司，子公司主要为租入物业并开展商业运营。为打造品牌，母公司统一安排子公司各门店装修，并同时为子公司提供部分运营资金。母公司承担的装修费用计入长期待摊费用，并在一定期限内分摊，自身承担了利息费用，未向子公司收取相关费用。母公司向子公司无偿投入资源，是为了获取未来的红利。请问，此处理方法，是否合乎常理？是否必须向子公司收取门店装修费用？

回答人：chenyiwei
即使是母子公司之间的交易，也是有一定的背后理由的，不可能完全无理由。但关键是看这个理由在非关联方之间是否也同样成立。
母公司向子公司无偿投入资源，是为了获取未来的红利，这样对母公司自身也是有利的，但仍属于母公司对子公司的资本性投入。如果不向子公司收取费用，则母公司应将代为承担的此类支出计入对子公司的投资成本，子公司相应增加资本公积。